---
title: "BoletinTema1ALUMNO.Rmd."
author: "Adrián Blat Campos"
date: "2023-02-15"
output: html_document
---

```{r setup, include=FALSE}
knitr::opts_chunk$set(echo = TRUE)
```

## Ejercicio 1

1. Considera los conjuntos de datos mammals del paquete MASS y Animals2 del paquete robustbase.
a. Mira la las características de ambos conjuntos usando la ayuda.
b. Usa las funciones dim, head, tail, str para una primera visión de los conjuntos de datos.
c. Muestra los nombres de las filas y las columnas (rownames, colnames)
d. Usa la función intersect y almacena en la variable commonAnimals los aminales que aparezcan
en ambos conjuntos
e. Usa setdiff para averiguar qué animales no están en ambos conjuntos. ¿Cuántos son ?. ¿Qué tipo
de animales son?
f. Determina las diferencia entre los animales que no aparecen en ambos conjuntos.

```{r}
library(MASS)
library(robustbase)

m <- MASS::mammals
a <- robustbase::Animals2
```

```{r}
help("mammals")
help("Animals2")
```

```{r}
dim(m)
head(m)
tail(m)
str(m)

dim(a)
head(a)
tail(a)
str(a)
```

```{r}
rownames(m)
colnames(m)

rownames(a)
colnames(a)
```

```{r}
commonAnimals <- intersect(rownames(m),rownames(a))
commonAnimals
```

```{r}
setdiff(rownames(m),rownames(a))
setdiff(rownames(a),rownames(m))
```

```{r}
# Algunos animales se encuentran en ambos conjuntos, solo que están escritos de formas distintas, cambiando alguna palabra o algún caracter.
```

## Ejercicio 2

2. La funcion qqPlot del paquete car puede ser utilizada para determinar gráficamente si una serie
de puntos siguen una distribución de datos Gaussiana. Si las muestras están dentro de las líneas
discontinuas podemos indicar que siguen una distribución Gaussiana con un 95 % de confianza.
Utilizando esta función representa el logaritmo neperiano (log) del peso del cerebro (brain weigths)
del registro de datos mammals del paquete MASS y conjunto de datos Animals2 de la librería
robustbase. ¿Presentan el mismo comportamiento ?.¿Podríamos decir que siguen una distribución
Gaussiana ?

```{r}
library(car)
library(MASS)
library(robustbase)

qqPlot(log(m$brain))
qqPlot(log(a$brain))

# El comportamiento que presentan es casi idéntico
# Se podría decir que siguen una distribución Gaussiana
```
