---
title: "BoletinTema1ALUMNO.Rmd."
author: "Adrián Blat Campos"
date: "2023-02-15"
output: html_document
---

```{r setup, include=FALSE}
knitr::opts_chunk$set(echo = TRUE)
```

## Ejercicio 1

1. Considera los conjuntos de datos mammals del paquete MASS y Animals2 del paquete robustbase.
a. Mira la las características de ambos conjuntos usando la ayuda.
b. Usa las funciones dim, head, tail, str para una primera visión de los conjuntos de datos.
c. Muestra los nombres de las filas y las columnas (rownames, colnames)
d. Usa la función intersect y almacena en la variable commonAnimals los aminales que aparezcan
en ambos conjuntos
e. Usa setdiff para averiguar qué animales no están en ambos conjuntos. ¿Cuántos son ?. ¿Qué tipo
de animales son?
f. Determina las diferencia entre los animales que no aparecen en ambos conjuntos.

```{r}
library(MASS)
library(robustbase)

m <- MASS::mammals
a <- robustbase::Animals2
```

```{r}
help("mammals")
help("Animals2")
```

```{r}
dim(m)
head(m)
tail(m)
str(m)

dim(a)
head(a)
tail(a)
str(a)
```

```{r}
rownames(m)
colnames(m)

rownames(a)
colnames(a)
```

```{r}
commonAnimals <- intersect(rownames(m),rownames(a))
commonAnimals
```

```{r}
setdiff(rownames(m),rownames(a))
setdiff(rownames(a),rownames(m))
```

```{r}
# Algunos animales se encuentran en ambos conjuntos, solo que están escritos de formas distintas, cambiando alguna palabra o algún caracter.
```

## Ejercicio 2

2. La funcion qqPlot del paquete car puede ser utilizada para determinar gráficamente si una serie
de puntos siguen una distribución de datos Gaussiana. Si las muestras están dentro de las líneas
discontinuas podemos indicar que siguen una distribución Gaussiana con un 95 % de confianza.
Utilizando esta función representa el logaritmo neperiano (log) del peso del cerebro (brain weigths)
del registro de datos mammals del paquete MASS y conjunto de datos Animals2 de la librería
robustbase. ¿Presentan el mismo comportamiento ?.¿Podríamos decir que siguen una distribución
Gaussiana ?

```{r}
library(car)
library(MASS)
library(robustbase)

qqPlot(log(m$brain))
qqPlot(log(a$brain))

# El comportamiento que presentan es casi idéntico
# Se podría decir que siguen una distribución Gaussiana
```

## Ejercicio 3

3\. La función library sin argumentos abre una ventana y muestra las librerías que han sido instaladas.
a. Asigna el valor devuelto por esta función a la variable libReturn y observa su estructura.
b. Uno de los elementos de la lista es una matriz de caracteres. Muestra por pantalla los 5 primeros
elementos de esta matriz usando la función head.
c. Determina el número de librerías que tienes instaladas.

```{r}
libReturn <- library()
libReturn
```

```{r}
head(libReturn$results,5)
```

```{r}
dim(libReturn$results)
```

## Ejercicio 4

4. En las transparencias del tema 1 se citan los primeros pasos a seguir cuando se analiza un nuevo
conjunto de datos.
a. Determina las tres primeras etapas para el conjunto de datos cabbages del paquete MASS
b. Puedes determinar el número de valores perdidos (almacenados como NA en R) usando la función
is.na. Determina el número de valores perdidos para cada una de las variables del conjunto
cabbages.
c. Repite los apartados anteriores con el conjunto de datos Chile del paquete carData.
d. Utiliza la función summary, sobre cabbages y Chile y observa como, además de otros
estadísticos, también devuelve el número de valores perdidos de cada variable.

```{r}
library(MASS)

c <- MASS::cabbages

dim(c)
str(c)
```

```{r}
is.na(c)
```

```{r}
library(carData)

ch <- carData::Chile

dim(ch)
str(ch)

is.na(ch)
```

```{r}
summary(c)
summary(ch)
```

## Ejercicio 5

5. Muchas pruebas estadísticas suponen que los datos siguen una distribución Gaussiana. Utiliza la
aproximación visual proporcionada por qqPlot para determinar si podemos asumir que las variables
HeadWt y VitC del conjunto cabbages verifican esta condición.

```{r}
library(car)

qqPlot(c$HeadWt)
qqPlot(c$VitC)

# Son muy similares por lo que este conjunto de datos sigue una distribución Gaussiana
```

## Ejercicio 6

6. Una representación habitual, para determinar la distribución de los datos de una variable cuantitativa
es el histograma (hist). Determina, de forma aproximada, utilizando el histograma, si hay diferencias
entre los contenidos de vitamina C (VitC), para las diferentes variedades de calabaza (variable Cult),
en el conjunto de datos cabbages.

```{r}
hist(c$VitC[c$Cult])
```
